臺灣花蓮地方法院刑事裁定
111年度聲字第150號
聲  請  人  臺灣花蓮地方檢察署檢察官
受  刑  人  矯臺發



上列聲請人因受刑人數罪併罰有二裁判以上，聲請定其應執行之
刑（111年度執聲字第105號），本院裁定如下：
    主  文
矯臺發所犯如附表所示各罪所處之刑，應執行有期徒刑參年貳月
。
    理  由
一、聲請意旨略以：受刑人矯臺發因詐欺案件，先後經判決確定
    如附表所示，應依刑法第53條、第51條第5款，定其應執行
    之刑，爰依刑事訴訟法第477條第1項聲請裁定等語。
二、按數罪併罰，分別宣告其罪之刑，若宣告多數有期徒刑者，
    於各刑中之最長期以上，各刑合併之刑期以下，定其刑期，
    但不得逾30年，刑法第51條第5款定有明文。又數罪併罰，
    有二裁判以上者，依第51條之規定，定其應執行之刑，同法
    第53條亦有明定。次按刑事訴訟法第370條第2項、第3項，
    已針對第二審上訴案件之定應執行之刑，明定有不利益變更
    禁止原則之適用；而分屬不同案件之數罪併罰有應更定執行
    刑之情形，倘數罪之刑，曾經定其執行刑，再與其他裁判宣
    告之刑定其執行刑時，在法理上亦應同受此原則之拘束。是
    以，另定之執行刑，其裁量所定之刑期，不得較重於前定之
    執行刑加計後裁判宣告之刑之總和。又法院於裁量另定應執
    行之刑時，祇須在不逸脫上開範圍內為衡酌，而無全然喪失
    權衡意義或其裁量行使顯然有違比例原則之裁量權濫用之例
    外情形，並不悖於定應執行刑之恤刑目的者，即無違裁量權
    之內部性界限（最高法院111年度台抗字第56號裁定意旨參
    照）。末按數罪併罰之案件，於審判中，現雖有科刑辯論之
    機制，惟尚未判決被告有罪，亦未宣告其刑度前，關於定應
    執行刑之事項，欲要求檢察官、被告或其辯護人為充分辯論
    ，盡攻防之能事，事實上有其困難。行為人所犯數罪，或因
    犯罪時間之先後或因偵查、審判程序進行速度之不同，或部
    分犯罪經上訴而於不同審級確定，致有二裁判以上，分別確
    定，合於數罪併罰之要件，依刑法第53條、第54條應依同法
    第51條第5款至第7款之規定，定其應執行之刑者，刑事訴訟
    法第477條第1項規定由檢察官聲請該法院裁定之（有刑法第
    50條第1項但書之情形，執行中應由受刑人請求檢察官為聲
    請）。依上開規定雖僅檢察官得向法院聲請（刑事訴訟法第
    477條第2項另規定，受刑人或其法定代理人、配偶，亦得請
    求前項檢察官聲請之），惟定應執行刑，不僅攸關國家刑罰
    權之行使，於受刑人之權益亦有重大影響，除顯無必要或有
    急迫情形外，法院於裁定前，允宜予受刑人以言詞、書面或
    其他適當方式陳述意見之機會，程序保障更加周全（最高法
    院110年度台抗大字第489號裁定意旨參照）。
三、經查：
  ㈠受刑人因附表所示案件，先後經本院、臺灣新竹地方法院、
    臺灣士林地方法院判處如附表所示之刑，均經分別確定在案
    等情，有各該判決書及臺灣高等法院被告前案紀錄表在卷足
    參。聲請人依刑事訴訟法第477條第1項規定，以本院為犯罪
    事實最後判決之法院，聲請就如附表所示各罪所處之刑定應
    執行之刑，其聲請經核尚無不合，應予准許。
  ㈡爰審酌受刑人如附表所示各罪，均係詐欺案件（所含各罪分
    別與參與犯罪組織、行使偽造公文書、一般洗錢罪及不正方
    法自動設備取款等罪想像競合），其犯罪手段、型態、罪質
    、法益，均大致雷同，觀之被告各罪所示犯罪時間，其中固
    橫亙半年之久，惟部分犯行時間確實密接，復觀諸各該判決
    書可知，被告均係加入同一詐欺組織而為各次犯行，是受刑
    人透過各罪所顯示之人格面，並無明顯差異，足認其犯數罪
    對法益侵害相互間獨立性偏低，對於法益侵害之加重效應，
    其加重程度有限。準此足認，本件不宜對受刑人酌定較高之
    執行刑。又受刑人先前在監表現、矯正教化成績，均無不佳
    ，有法務部矯正署宜蘭監獄受刑人成績記分總表可參，是自
    得資為執行刑量刑之裁量情狀。另考量受刑人各次犯罪行為
    之不法與罪責程度及刑罰加重之邊際效用遞減情形，參酌附
    表編號1至3部分先前執行刑所形成之裁量界限拘束，暨受刑
    人於本院訊問時表示：我在監一切正常，目前只有反省先前
    做過的事，希望可以從輕量刑等語等受刑人自述在監執行之
    刑罰適應情狀及定執行刑之意見，依比例原則、平等原則、
    罪刑相當原則加以權衡，定其應執行刑如主文所示。　
四、依刑事訴訟法第477條第1項，裁定如主文。
中　　華　　民　　國　　111 　年　　4 　　月　　26　　日
　　　　　　　　　刑事第三庭    法　官　林育賢
上列正本證明與原本無異。
如對本裁定不服，應於送達後5日內，向本院提出抗告狀（應抄
附繕本）。因疫情而遲誤不變期間，得向法院聲請回復原狀。
中　　華　　民　　國　　111 　年　　4 　　月　　26　　日
                                書記官  鄭慧婷

附表：
編號 罪名 宣告刑 犯罪時間 偵查機關 年度案號 最後事實審及確定判決    備註      法院 案號 判決日期 確定日期  1 刑法第339條之4第1項第1、2款之詐欺罪 有期徒刑1年2月 109年7月7日至21日 臺灣新竹地方檢察署109年度偵字第9704、11482、11791號 臺灣新竹地方法院 109年度金訴字第170號 109年12月29日 110年2月17日 ⑴編號1與組織犯罪防制條例第3條第l項後段之參與犯罪組織罪、刑法第216條、211條之行使偽造公文書罪想像競合；編號2至3均與刑法第216條、211條之行使偽造公文書罪想像競合；編號4至5均與刑法第216條、211條之行使偽造公文書罪、同法第339條之2第1項之不正方法自動設備取款罪、洗錢防制法第14條第1項之一般洗錢罪想像競合。 ⑵編號1至3前經臺灣新竹地方法院以109年度金訴字第170號判決定應執行有期徒刑1年5月確定。 2 刑法第339條之4第1項第1、2款之詐欺罪 有期徒刑1年2月 109年7月9日       3 刑法第339條之4第1項第1、2款之詐欺罪 有期徒刑1年2月 109年8月18日       4 刑法第339條之4第1項第1、2款之詐欺罪 有期徒刑2年6月 109年8月10日至17日 臺灣士林地方檢察署109年度偵字第16551號 臺灣士林地方法院 110年度審金訴字第249號 110年8月9日 110年11月22日  5 刑法第339條之4第1項第1、2款之詐欺罪 有期徒刑2年6月 110年1月15日至30日 臺灣花蓮地方檢察署110年度偵字第3687號 臺灣花蓮地方法院 110年度金訴字第11號 110年8月9日 111年2月7日